【裁判字號】    88,交聲,437
【裁判日期】    890112
【裁判案由】    違反道路交通管理處罰條例聲明異議
【裁判全文】
臺灣臺北地方法院交通事件裁定                    八十八年度交聲字第四三七號
    異議人即
    受處分人  甲○○
    代  理人  王茂根
右列受處分人因違反道路交通管理處罰條例案件，對於台北市交通事件裁決所中華民
國八十八年六月二十一日所為之處分 (原處分案號：北市交裁字第一五二二八號），
聲明異議，本院裁定如左：
    主      文
異議駁回。
    理      由
一、按禁止臨時停車線為紅色實線，用以指示禁止臨時停車路段，道路交通標誌標線
    號誌設置規則第一百六十九條第一項、第二項定有明文，又交岔路口一０公尺內
    不得臨時停車，道路交通安全規則第一百十一條第二款亦定有明文，而如汽車駕
    駛人在禁止臨時停車處所停車者，處新台幣（以下同）六百元以上一千二百元以
    下罰鍰，道路交通管理處罰條例第五十六條第一項第一款定有明文。
二、本件受處分人即異議人甲○○於民國八十七年十一月三日上午十時二十五分許，
    將其所有之車號ＡＴ－四九五八號自用小客車，停放在台北市○○區○○路二九
    巷口劃設有紅色實線且為交岔路口十公尺內表示禁止臨時停車之路段上，經台北
    市政府警察局交通警察大隊（以下稱台北市交大）員警林國棟以拍照之方式存證
    ，並以受處分人有違反前揭道路交通管理處罰條例第五十六條第一項第一款規定
    之行為掣單舉發，經將舉發通知單合法送達於受處分人後，受處分人於舉發通知
    單上所載應到案日期期八十八年一月三十一日前之八十七年十一月十九日向台北
    市交大為申訴請求調查其究有無違規，經台北市交大於八十七年十二月二日及八
    十七年十二月十八日二度分別以北市警交大三字第八七六四四００五００號函及
    北市警交大三字第八七六四五九三九００號函覆申請人認其確有上開違規行為，
    受處分人仍未依限於八十八年一月三十一日前到案，原處分機關乃依前揭道路交
    通管理處罰條例第五十六條第一項第一款及違反道路交通管理事件統一裁罰標準
    及處理細則第四十四條第一項之規定於八十八年六月二十一日逕行裁處異議人罰
    鍰一千二百元（原處分機關於裁決書漏未記載其裁決書如案由欄所述案號，應於
    此補充更正）。
三、訊據受處分人代理人王茂根固不否認其所有上開車號自用小客車有在八十七年十
    一月三日因停放在台北市○○區○○路二九巷口劃設有紅色實線且為交岔路口十
    公尺內表示禁止臨時停車之路段停車之事實（本院八十八年八月二十三日訊問筆
    錄參照），核與舉發員警林國棟就其舉發受處分人所有上開車號汽車有於前述時
    地違規停車所供述之情節相符（本院八十八年八月二十三日訊問筆錄參照），並
    有舉發照片一幀附本院卷可稽，惟矢口否認有任何違反道路交通管理處罰條例規
    定之行為，辯稱：我的車於八十七年九月二十九日本來是停在台北市○○路二五
    號大門前之合法可以停車路段，結果被台北市政府警察局信義分局（以下稱信義
    分局）查報為廢棄車，經我向該分局表示異議說那部車還可以開，不是廢棄車，
    分局承辦人員叫我自己把查報單撕下來並把車移開，因為我那部車有一點故障，
    那時又因為有颱風過境，修車廠沒有開，沒有時間修，等颱風過後我要去開車時
    ，發現車子已經不見了，我想可能是因為我停車擋到那裡的住戶，所以被不知道
    那一位住戶把我的車移到被舉發路段，我不是自己去停在被舉發路段的云云，惟
    查：
    受處分人所有上開車號自用小客車於八十七年九月二十九日因停放在台北市○○
    區○○路二五號大門前路段，為信義分局查報為廢棄車輛乙節，固經信義分局承
    辦人員李淑貞於本院八十八年九月六日調查時供述明確（當日訊問筆錄參照），
    並有李淑貞查報當時所拍攝之照片一幀（影本）及貼於該部汽車上之查報單影本
    一紙附本院卷可稽，且李淑貞於本院前開期日調查時亦供稱其有印象受處分人曾
    經以電話向其告知該部汽車並非屬廢棄車輛，受處分人並於電話中說等將該部汽
    車修好後會將該部汽車開走（前揭訊問筆錄參照），惟受處分人所有該部汽車停
    放在台北市○○區○○路二五號大門前路段為信義分局查報為廢棄車輛之時間如
    前所述係八十七年九月二十九日，而受處分人所有該部汽車為警舉發違規停車之
    時間係同年十一月三日，二者於時間上已相距一月有餘，且受處分人並不否認該
    部汽車猶仍可發動行駛，雖其辯稱可能是遭原本停車路段之不詳住戶將其汽車移
    置至被舉發路段，對此不僅受處分人本身未能提出任何證據或請求本院調查任何
    證據以資證明其上開懷疑係屬真實，且衡諸一般國民生活經驗法則，受處分人所
    停放在松智路二五號前道路上者為一部自用小客車，其體積與重量並非可輕易搬
    動之機車或自行車，一般人要將一部汽車從甲處移至乙處，談何容易？受處分人
    上開辯解明顯違背經驗法則，尚難認為可採，本件事證明確，受處分人之違規行
    為堪以認定。
四、綜上所述，受處分人確有在前揭時間在劃設有紅色實線且為交岔路口十公尺內表
    示禁止臨時停車之路段停車之行為，而因受處分人未依限自行到案，原處分機關
    乃依前揭道路交通管理處罰條例第五十六條第一項第一款及違反道路交通管理事
    件統一裁罰標準及處理細則第四十四條第一項之規定逕行裁處受處分人罰鍰一千
    二百元，核無違誤，本件受處分人之異議為無理由，自應將其異議駁回。
據上論斷，應依道路交通案件處理辦法第十九條，裁定如主文。
中      華      民      國    八十九    年      一      月     十二     日
                                      臺灣臺北地方法院交通法庭
                                          法  官  葉  建  廷
右正本證明與原本無異
如不服本裁定應於送達後五日內向本院提出抗告狀
                                          書記官  張  三  娘
中      華      民      國    八十九    年      一      月     十七     日


司法院資訊處製作；財團法人民間司法改革基金會備份。
